臺灣臺南地方法院刑事判決　　　　　　 九十一年度易字第一二二號
　　公　訴　人　臺灣台南地方法院檢察署檢察官
　　被　　　告　丁○○
　　被　　　告　乙○○
　　被　　　告　戊○○
　　被　　　告　丙○○
右列被告因賭博案件，經檢察官提起公訴（九十一年度偵字第八二六六號），本院判
決如左：
    主  文
丁○○共同以賭博為常業，處有期徒刑肆月，併科罰金壹萬元，有期徒刑如易科罰金
；罰金如易服勞役，均以佰元折算壹日。扣案如附表一、二所示之物均沒收。
乙○○共同以賭博為常業，累犯，處有期徒刑肆月，有期徒刑如易科罰金，以佰元
折算壹日。扣案如附表一、二所示之物均沒收。
戊○○共同以賭博為常業，處有期徒刑肆月，如易科罰金以佰元折算壹日。扣案如
附表一、二所示之物均沒收。
丙○○在公眾得出入之場所賭博財物，處罰金壹仟元，如易服勞役，以參佰元折算壹
日。賭資柒仟元沒收。
    事  實
一、乙○○曾因過失傷害案件，經臺灣高等法院臺南分院於九十年十月二日，以九十
    年度交上易四二一號判處有期徒刑二月確定，並於九十一年一月二日以易科罰金
    執行完畢，猶不知悔改。又丁○○係址設臺南市○區○○路三段一八六號「華城
    電子遊戲場」之負責人，其雇用乙○○為店長，負責現場之管理工作，且以每月
    新臺幣（以下同）二萬五千元雇用甲○○（另行審結）擔任開洗分及兌換寄分卡
    之工作，戊○○則為址設臺南市○區○○路三段一八八號「菁龍檳榔攤」之負責
    人，其等四人共同基於營利意圖之犯意聯絡，自九十一年六月間起，在上址「華
    城電子遊戲場」之公眾得出入之場所，擺設如附表所示之賭博性電動機具共計四
    十四台（均含ＩＣ板，ＩＣ板共計四十五片）供不特定人押注把玩，上開電動機
    具均係以十元硬幣兌換代幣一枚投入機具中，依一比一、一比五、一比十及一比
    三十不等之比例開分之方式把玩，押中均可贏得倍數不等之分數，如未押中則所
    下注分數全歸機檯所得。俟押注完畢洗分後，所餘分數可以一定比例兌換寄分卡
    後，再前往戊○○上址檳榔攤內，兌換同比例之現金，倘未押中分數，則所下賭
    注均歸丁○○贏取，其並恃此收入為主要生活之資。嗣於九十一年八月七日晚間
    十一時三十分許，適有丙○○於把玩「水果盤」（比例為一比三十）押注得分三
    萬六千分，而向甲○○兌得寄分卡後，至戊○○上址檳榔攤以七張一百枚（代表
    一千分，以下以此類推）之寄分卡兌換現金七千元之際，為警當場查獲，並在戊○○上址檳榔攤內扣得十枚之寄分卡九張、五十枚之寄分卡二張及一百枚之寄分
    卡九張暨賭資七千元，另前往上址「華城電子遊戲場」扣得如附表所示之賭博性
    電動機具（均含ＩＣ板）四十四台，始知上情。
二、案經台南市警察局第四分分局報請台灣台南地方法院檢察署檢察官偵查起訴。
    理  由
一、訊據被告丁○○供承係上址遊戲場之負責人，被告丙○○供承於上開時、地確有
    把玩前揭機具後，以七張一百枚寄分卡向被告戊○○換取現金七千元，被告戊○○供承係上址檳榔攤負責人，而於上開時、地有以現金七千元向被告丙○○兌換
    七張一百枚寄分等情不諱；雖被告等五人均矢口否認有何賭博犯行，被告丁○○
    辯稱：上開遊戲場所餘分數僅可兌換寄分卡，不能兌換現金，其等並不知為何被
    告丁○○要向被告戊○○以寄分卡兌換現金云云；被告丙○○及戊○○辯稱：渠
    等係因被告丙○○把玩上開機具後沒錢，又欲回嘉義住處，被告戊○○見被告丙○○手上有寄分卡，方以現金向被告丙○○兌換云云；被告乙○○則辯稱：伊僅
    係上開遊戲場之機具維修工，並非店長，伊完全不知情云云。惟查：
(一)、被告戊○○及丙○○部分：渠等二人雖以前詞置辯，惟渠等二人之供詞經核多所
    矛盾且不合情理：被告丙○○稱係因把玩電動機具沒錢回嘉義始向被告戊○○
    兌換現金云云，惟如計劃回家，一般人均會留用足額金錢以不至返家無著，又被
    告丙○○除嘉義市戶籍地住處外，另在臺南市有現住地，為被告丙○○供稱在卷
    ，並為被告戊○○供陳屬實，被告丙○○果無金錢回家，則返回臺南市住處即可
    ，是被告丙○○上開辯詞顯不合常理。又據被告丙○○於警詢及檢察官初訊時
    均供稱兌換現金後，待返回臺南後再將寄分卡換回云云，惟被告戊○○於檢察官
    偵查中供陳被告丙○○並未作如此表示，且於案發後仍有見到被告丙○○，被告
    丙○○亦未向渠贖回上開寄分卡等語，二人所陳互核顯有矛盾，應係臨訟卸責之
    詞。被告戊○○供陳係因被告丙○○之要求，又渠亦有在上開遊戲場把玩電動
    機具，始向被告丙○○購買上開寄分卡，惟查獲當天在被告戊○○上址檳榔攤內
    ，亦另查獲上開遊戲場之十枚之寄分卡九張、五十枚之寄分卡二張及一百枚之寄
    分卡九張，則被告戊○○是否確有向被告丙○○買受上開寄分卡之必要，即非無
    疑。又縱要買受，是否有足額全數買受之需，衡情實難想像，因被告丙○○縱欲
    回嘉義住處，亦不須花用至七千元之數額，是被告二人上開所辯，均無足採。
(二)、被告乙○○部分：被告乙○○雖以前詞置辯，惟查被告甲○○於警詢及偵查中
    （與被告乙○○隔離訊問）均陳稱其至上開遊戲場應徵時係被告乙○○來應徵，
    且被告乙○○確係店長，亦屢經被告甲○○陳稱明確，雖其於事後翻異附和被告
    乙○○之前詞，又被告丁○○亦供稱係綽號「阿雄」之真實姓名年籍不詳之人所
    介紹之不詳人士所應徵，惟其既係負責人竟不知為其應徵者之姓名年籍，顯有違
    常情，是其等所翻異或所供顯係因當場聽聞被告乙○○之陳詞所致，其等之供詞
    顯無足採，應信被告甲○○於初訊時所言為真。被告乙○○於檢察官偵查中供
    稱係因伊於之前即在做電動機具維修之工作，而在上開遊戲場曾留有名片，被告
    丁○○始雇用伊來維修，惟被告丁○○於偵查中供承「（問：為何會請乙○○維
    修？）經朋友介紹，他來我就請他，他沒有留名片給我。」二人之供詞互核顯不
    相符，亦難信被告乙○○所辯為真。被告乙○○於九十年十一月至十二月時亦
    曾在他址之電子遊戲場擔任開洗分員（尚未構成連續犯），並非電動機具之維修
    工，此有臺灣台南地方法院檢察署九十年度偵字第一四四六四號、九十一年度偵
    字第八六四號及九十一年度偵字第八六五號聲請簡易判決處刑書附卷可考，益徵
    其所辯前為電動機具維修工為虛，且伊之職業向與電子遊戲場業有關聯無訛。
(三)、被告丁○○部分：被告丁○○係上開遊戲場之負責人，又被告乙○○、戊○○及
    丙○○三人所辯均委無足採，涉有賭博犯行，已如前述，則被告丁○○如非經營
    賭博性電動玩具，則其所僱用之乙○○及戊○○如何可能允許賭客兌持積分卡兌
    換現金，是其知情並同涉有賭博犯行，即堪信為真。
(四)、被告丁○○租用上開地址經營賭博性電動玩具，擺設機檯四十四台，並僱請乙○○受僱為店長、甲○○為開分員，被告丁○○、乙○○顯恃此為生，而以此為常
    業，要無疑問。至被告戊○○雖另開設檳榔攤，惟其在本件中擔任實際兌換金錢
    之工作，與被告被告丁○○、乙○○、甲○○有犯意聯絡及行為分擔，並參與構
    成要件之行為，要為共同正犯，灼然甚明。此外復有扣案之一百枚之寄分卡十六
    張、十枚之寄分卡九張、五十枚之寄分卡二張及賭資七千元暨附表所示之賭博性
    電動機具（均含ＩＣ板）四十四台可資佐憑。本案事證明確，被告四人之犯行，
    均洵堪認定，應依法諭科
二、核被告丁○○、乙○○、戊○○所為，係犯刑法第二百六十七條之以賭博為常業
    罪。被告丙○○所為係犯刑法第二百六十六條第一項前段之罪。被告丁○○、乙○○、戊○○、甲○○之賭博犯行間，有犯意聯絡及行為分擔，為共同正犯。被
    告乙○○又被告有犯罪事實欄所示之前科，有台灣高等法院被告全國前案紀錄表
    在卷可按，其於五年之內再犯本件有期徒刑以上之罪，為累犯，應依法加重其刑
    。爰審酌被告丁○○為實際經營賭博性電動玩具之負責人、被告乙○○受僱為店
    長、戊○○實際兌換金錢之工作，渠等三人在本件犯行中行為之分擔，被告丙○○僅為賭客及渠等所得之利益及犯罪後之態度等一切情狀，分別量處如主文所示
    之刑，並分別諭知易科罰金及易服勞役之折算標準，以資懲儆。又扣案如附表所
    示之賭博性電動機具為當場賭博之器具、附表二所示之積分卡則為供犯罪所用之
    物，賭資七千元則係被告丙○○犯罪所得之物，均據渠等供承在卷，爰依序依刑
    法第二百六十六條第二項及同法第三十八條第一項第二款、第三款之規定及宣告
    沒收。
三、被告丙○○經合法傳喚，無正當理由不到庭，本院認本件係應科罰金之案件，爰
    不待其陳述逕行判決。
據上論斷，應依刑事訴訟法第二百九十九條第一項前段、第三百條、第三百零六條，
刑法第二十八條、第二百六十六條第一項、第二項、第二百六十七條、四十七條、第
三十八條第一項、第二款第三款、第四十一條第一項前段、第四十二條第二項，罰金
罰鍰提高標準條例第一條前段、第二條，判決如主文。
中    華    民    國      九十一      年    十一      月      十四      日
                                    臺灣臺南地方法院刑事第二庭
                                              法  官  鄧希賢
右正本證明與原本無異。
如不服本判決，應於判決送達後十日內，向本院提出上訴狀。
                                              書記官  汪維屏
中    華    民    國      九十一      年    十一      月      十四      日
附錄所犯法條：
刑法第二百六十六條：
在公共場所或公眾得出入之場所賭博財物者，處一千元以下罰金。但以供人暫時娛樂
之物為賭者，不在此限。
當場賭博之器具與在賭檯或兌換籌碼處之財物，不問屬於犯人與否，沒收之。
刑法第二百六十七條：
以賭博為常業者，處二年以下有期徒刑，得併科一千元以下罰金。
附表一：
┌──┬────────┬─────────────────┐
│編號│    品名        │    數量                          │
├──┼────────┼─────────────────┤
│１  │    水果盤      │    九台                          │
├──┼────────┼─────────────────┤
│２  │    霹靂楚漢    │    二台                          │
├──┼────────┼─────────────────┤
│３  │    滿貫大亨    │    六台                          │
├──┼────────┼─────────────────┤
│４  │    黃金夜總會  │    二台                          │
├──┼────────┼─────────────────┤
│５  │    皇冠列車    │    一台                          │
├──┼────────┼─────────────────┤
│６  │    金蘋果      │    三台                          │
├──┼────────┼─────────────────┤
│７  │    東方之珠    │    三台                          │
├──┼────────┼─────────────────┤
│８  │    賽馬        │    一台（二人座，ＩＣ板二塊）    │
├──┼────────┼─────────────────┤
│９  │    賽艇        │    二台                          │
├──┼────────┼─────────────────┤
│１０│    滿天星      │    一台                          │
├──┼────────┼─────────────────┤
│１１│    將王        │    十二台                        │
├──┼────────┼─────────────────┤
│１２│    金傑克      │    一台                          │
├──┼────────┼─────────────────┤
│１３│    皇冠迷十三  │    一台                          │
├──┼────────┴─────────────────┤
│共計│四十四台（共計ＩＣ板四十五片）                      │
└──┴──────────────────────────┘
附表二、
┌──┬────────┬─────────────────┐
│編號│    品名        │    數量                          │
├──┼────────┼─────────────────┤
│１  │十枚寄分卡      │    九張                          │
├──┼────────┼─────────────────┤
│２  │五十枚寄分卡    │    二張                          │
├──┼────────┼─────────────────┤
│３  │一百枚寄分卡    │    九張                          │
└──┴────────┴─────────────────┘
